【裁判字號】    98,審交簡上,46
【裁判日期】    981020
【裁判案由】    公共危險
【裁判全文】
臺灣士林地方法院刑事判決          98年度審交簡上字第46號
上  訴  人
即  被  告  甲○○
上列上訴人即被告因公共危險等案件，不服本院士林簡易庭於中
華民國98年4 月30日所為98年度士交簡字第446 號第一審刑事簡
易判決（聲請簡易判決處刑案號：臺灣士林地方法院檢察署檢察
官98年度偵字第3341號），提起上訴，本院管轄第二審之合議庭
判決如下：
    主  文
上訴駁回。
甲○○緩刑貳年。緩刑期間付保護管束，並應向執行檢察官指定
之公益團體、地方自治團體或社區提供一百二十小時之義務勞務
。
    事實及理由
一、本案經本院審理結果，認第一審判決以被告甲○○，所為係
    犯刑法第185 條之3 及第284 條第1 項前段之罪，所犯上開
    2 罪分論併罰，並依道路交通管理處罰條例第86條第1 項規
    定加重其刑，而判處被告服用酒類，不能安全駕駛動力交通
    工具而駕駛，處罰金新臺幣8 萬元，及過失傷害人，處拘役
    50日，並分別諭知易服勞役及易科罰金之折算標準，認事用
    法及量刑均無不當，應予維持。相關事實、證據及理由並引
    用第一審刑事簡易判決書及檢察官聲請簡易判決處刑書之記
    載（詳如附件），另補充：被告於本院準備程序時之自白（
    參本院民國98年7 月27日、9 月3 日準備程序筆錄第2 頁及
    10月6 日審判筆錄第2 頁）。
二、上訴人即被告上訴意旨略以：伊承認一時疏失酒駕肇事，所
    受傷勢亦較告訴人嚴重，已與告訴人和解，原審量刑過重，
    請求從輕量刑並給予緩刑之機會等語。
三、按刑之量定及緩刑之宣告，係實體法上賦予法院得為自由裁
    量之事項，倘其未有逾越法律所規定之範圍，或濫用其權限
    ，即不得任意指摘為違法（最高法院75年臺上字第7033號判
    例意旨參照）。原審業已審酌被告犯罪之動機，及酒後駕駛
    造成己身及他人受傷之情形，對社會法益所生之侵害，暨其
    品性、生活狀況及智識程度等情，而量處被告前開所示之刑
    ，並分別諭知易服勞役及易科罰金之折算標準，經核量刑並
    無特別失出之處，上訴人以原審量刑過重，請求輕判，尚屬
    無據，應予駁回。末查，被告前未曾因故意犯罪受有期徒刑
    以上刑之宣告，有臺灣高等法院被告前案紀錄表在卷可佐，
    一時失慮，服用酒類後，貿然駕駛動力交通工具肇事，置己
    身及其他用路權人之生命、身體安全法益不顧，自屬可議。
    然審酌被告於本院審理時始終坦承犯行，並與告訴人達成和
    解，且已依和解內容賠償告訴人之損害，有台北富邦銀行存
    摺類存款存入執據在卷可佐，認其已知悔悟，犯後態度尚佳
    ，另酌被告目前於房屋仲介上班，因認經此偵審程序對被告
    之教訓已深，當知警惕，信無再犯之虞，本院因認暫不執行
    其刑為當，併予宣告緩刑2 年，用啟自新。並預防其再犯及
    使其回饋社會，緩刑期間應付保護管束，並應向執行檢察官
    指定之公益團體提供120 小時之義務勞務，以上為緩刑宣告
    附帶之條件，依刑法第75條之1 第1 項第4 款規定，違反上
    開之負擔情節重大，足認原宣告之緩刑難收其預期效果，而
    有執行刑罰之必要者，得撤銷緩刑之宣告。
四、據上論斷，應依刑事訴訟法第455 條之1 第1 項、第3 項、
    第368 條、第373 條，刑法第74條第1 項第1 款、第2 項第
    5 款、第93條第1 項第2 款，判決如主文。
五、本案經檢察官曾勁元到庭執行職務。
中    華    民    國    98    年    10    月    20    日
                  刑事第一庭審判長法  官  洪英花
                                  法  官  雷雯華
                                  法  官  王沛雷
以上正本證明與原本無異。
本件不得上訴。
                                  書記官  吳尚文
中    華    民    國    98    年    10    月    20    日


司法院資訊處製作；財團法人民間司法改革基金會備份。
